Inventaris van het archief van Oorlogsonderscheidingen voor het Koopvaardij- en Luchtvaartpersoneel, 1940-1975
Nationaal Archief, Den Haag
- DE UITREIKING VAN DAPPERHEIDS-ONDERSCHEIDINGEN., B
  - HET ARCHIEF VAN HET DIRECTORAAT-GENERAAL VAN SCHEEPVAART TE 'S-GRAVENHAGE, 1946 - 1960., B.4
    - Koninklijke onderscheidingen., 4.
      - Voorstel van de N.V. Vereenigde Nederlandsche Scheepvaartmaatschappij om de gezagvoerder van het m.s. 'KLIPFONTEIN' in aanmerking te doen komen voor een Koninklijke onderscheiding., jan. - april '48; 685; 1 omslag.
        Zie ook inventaris no. 425-
      - Voorstel van de ex-Airstaff Officer a.b. van het m.s. 'MACOMA' om de gezagvoerder van dit schip voor een Koninklijke onderscheiding in aanmerking te doen komen., sept. - okt. '48; 686; 1 omslag.
      - Verzoek van de N.V. Maatschappij Vrachtvaart om kapitein W. Smit in aanmerking te willen doen komen voor een benoeming tot Ridder der 4e klasse der Militaire Willemsorde. Verzoek afgewezen., dec. '48 - febr. '50; 687; 1 omslag.
      - Verslag van kapitein J.C.Anker inzake de torpedering van het m.s. 'CORILLA'., april '58; 688; 1 omslag.
      - Dossiers inzake de voordrachten aan en de toekenningen door Hare Majesteit de Koningin van Koninklijke onderscheidingen voor bedreven daden van heldhaftigheid., 1945 -1952; 689-712; 24 omslagen.
        - Een opvarende van het s.s. 'LANGKOEAS'. sept. '46, 689
          Zie ook inventaris no. 510.
        - De gezagvoerder en 6 opvarenden van het m.s. 'AKTJO'. febr. '52, 690
          Zie ook inventaris no. 583.
        - De gezagvoerder en een opvarende van het m.s. 'CORSICA'. juli '45 - febr. '52, 691
        - De gezagvoerder van het m.s. 'SOMMELSDIJK'. sept. - dec. '45, 692
        - De gezagvoerder van het m.s. 'ARY SCHEFFER'. nov. '45 - jan. '46, 693
        - De gezagvoerder van het m.s. 'WESTLAND'. dec. '45 - febr. '46, 694
        - Posthuum aan een opvarende van het m.s. 'TARIA'. dec. '46 - febr. '47, 695
        - Posthuum aan de gezagvoerder van het s.s. 'COSTA RICA'. dec. '46 - jan. '47, 696
        - Posthuum aan een opvarende van het m.s. 'OMLANDIA'. april '46 - april '47, 697
        - De gezagvoerder van het m.s. 'KAMPAR'. sept. '46 - juni '47, 698
          Zie ook inventaris no. 509.
        - Posthuum aan de gezagvoerder van het m.s. 'BLITAR'. april - mei '47, 699
        - Een opvarende van het m.s. 'KAMPAR'. april '46 - mei '47, 700
        - Een opvarende van het m.s. 'SURTE'. april - mei '47, 701
        - Een opvarende van het s.s. 'MARS'. jan. '45 - sept. '47, 702
        - De gezagvoerder van het m.s. 'AAGTEKERK'. maart '47 - jan. '48, 703
        - Een opvarende van het m.s. 'ONDINA'. maart - sept. '48, 704
        - De gezagvoerder van het s.s. 'AMSTELLAND'. mei - juli '48, 705
        - Posthuum aan de gezagvoerder en 7 opvarenden van het s.s. 'SLAMAT'. mei - aug. '48, 706
        - Posthuum aan een opvarende van het s.s. 'LETO'. mei - dec. '48, 707
        - De gezagvoerder en 4 opvarenden, waarvan aan 1 posthuum, van het m.s. 'NIEUW ZEELAND'. mei - nov. '48, 708
        - Een opvarende van het m.s. 'BERAKIT'. juli - aug. '48, 709
        - Posthuum aan 3 opvarenden van het m.s. 'AAGTEKERK'. juli - sept. '48, 710
        - De gezagvoerder en 3 opvarenden van het m.s. 'POELAU BRAS', waarvan aan de gezagvoerder en 1 opvarende posthuum. juli - aug. '48, 711
        - De gezagvoerder van het m.s. 'KARANAN'. juli - aug. '48, 712
      - Ingekomen verzoek van J. Dekker om alle bewapeningsofficieren in aanmerking te doen komen voor toekenning van het Kruis van Verdienste wegens langdurige en trouwe dienst., april '46; 713; 2 stukken.
      - Verzoekschrift van L.J. ten Haaf en M.J. Schutte om alle hoofdwerktuigkundigen bij de K.P.M. in aanmerking te doen komen voor toekenning van het Kruis van Verdienste voor langdurige en trouwe dienst., okt. '45 - febr. '46; 714; 1 omslag.
      - Dossiers betreffende ingekomen verzoeken van gezagvoerders ter koopvaardij om in aanmerking te komen voor toekenning van het Kruis van Verdienste wegens langdurige en trouwe dienst in oorlogstijd., juli '46 - juli '52; 715-722; 8 omslagen.
        - Kapitein J.Adriaans., 715
        - Kapitein G.Visser., 716
        - Kapitein J.D.Thumann., 717
        - Kapitein J.H.Mulder Drenth., 718
        - Kapitein H.C.Elderenbosch., 719
        - Kapitein L.Jekel., 720
        - Kapitein B.A.van Harten., 721
        - Kapitein U.Hendriks., 722
      - Dossiers inzake de voordrachten aan en de toekenningen door Hare Majesteit de Koningin van het Kruis van Verdienste aan gezagvoerders ter koopvaardij voor bewezen lange en trouwe dienst in oorlogstijd., okt. '45 - sept. '50; 723-734; 12 omslagen.
        - Acht gezagvoerders ter koopvaardij., 723
          (Zie ook inventaris no. 244.)
        - Acht en twintig gezagvoerders ter koopvaardij., 724
        - Zeventien gezagvoerders ter koopvaardij., 725
        - Vijf gezagvoerders ter koopvaardij., 726
        - Posthuum aan kapitein W.F.Th.Brijl., 727
        - Veertien gezagvoerders ter koopvaardij., 728
        - Twee en twintig gezagvoerders ter koopvaardij., 729
        - Drie gezagvoerders ter koopvaardij., 730
        - Acht gezagvoerders ter koopvaardij., 731
        - Veertien gezagvoerders ter koopvaardij., 732
        - Vier gezagvoerders ter koopvaardij., 733
        - Vijf gezagvoerders ter koopvaardij., 734
      - Stukken inzake de toekenning van het Bronzen Kruis aan kapitein H.Buytenhuys als erkentelijkheid voor zijn illegale werk., juni - juli '52; 735; 1 omslag.
      - Stukken inzake de voordracht aan en de benoeming door Hare Majesteit de Koningin van de gezagvoerder van het hospitaalschip 'OP TEN NOORT' tot Ridder in de Orde van Oranje-Nassau., nov. '45 - nov. '47; 736; 1 omslag.
      - Stukken inzake de voordracht aan en de benoeming door Hare Majesteit de Koningin van de heer W.Visser, oudgezagvoerder, tot Ridder in de Orde van Oranje-Nassau., juli - okt. '48; 737; 1 omslag.
      - Stukken betreffende omwisseling van het Kruis van Verdienste met Gesp tegen de Bronzen Leeuw., jan. - mei '56; 738; 1 omslag.
      - Stukken inzake de abusievelijke voordracht aan en de toekenning door Hare Majesteit de Koningin van het Kruis van Verdienste voor lange en trouwe dienst aan kapitein F.Edens en het ongedaan maken van dit Koninklijk Besluit., maart - aug. '49; 739; 1 omslag.
        Zie ook inventaris no. 215.
      - Stukken inzake het voorstel aan en het Koninklijk Besluit van Hare Majesteit de Koningin om aan 4 Indonesische opvarenden van het m.s. 'JANSSENS' het hun toegekende Kruis van Verdienste wegens dienstweigering en desertie te ontnemen., april '46 - april '50; 740; 1 omslag.
        Voor toekenning zie inventaris no. 205.
    - Koninklijke Vermelding bij Dagorder., 5.
      - Stukken inzake de instelling van de onderscheiding "Koninklijke Vermelding bij Dagorder" aan eenheden van de Koninklijke Marine en aan koopvaardijschepen onder Nederlandse Vlag., nov- '47 - jan. '48; 741; 1 omslag.
      - Stukken inzake het onderzoek of het s.s. 'ARUNDO' in aanmerking zou kunnen komen voor een Koninklijke Vermelding bij Dagorder., maart, juli '50; 742; 2 stukken.
      - Verslag van de belevenissen van het s.s. 'BUSSUM'. Gestencild., maart '50; 743; 1 stuk.
      - Aantekeningen van de leden van de C.O.K. inzake de eventuele voordracht aan Hare Majesteit de Koningin tot de verlening van een Koninklijke Vermelding bij Dagorder aan het s.s. 'PIETER DE HOOGH'., z.j. (aug. '48); 744; 4 stukken.
      - Nota aan de C.O.K. met daarop door de leden van de commissie gestelde aantekeningen inzake de eventuele voordracht aan Hare Majesteit de Koningin tot de verlening van een Koninklijke Vermelding bij Dagorder aan het m.s. 'TJISADNE'., dec. '49; 745; 1 stuk.
      - Dossiers inzake de voordracht aan en de verlening door Hare Majesteit de Koninging van een Koninklijke Vermelding bij Dagorder aan koopvaardijschepen onder Nederlandse Vlag, welke zich na 10 mei 1940 in, dan wel in verband met, de strijd door uitstekende daden hebben onderscheiden., 1948 - 1960; 746-751; 6 omslagen.
        - Het m.s. 'AAGTEKERK'. aug. '48 - sept. '49, 746
        - Het m.s. 'FRANS HALS'. dec. '48 - febr. '50, 747
        - Het m.s. 'KAMPAR'. aug. '48 - juli '60, 748
        - Het m.s. 'MIJDRECT'. aug. '48 - jan. '55, 749
          Hierin 3 chamois foto's 19 1/2 x 29 cm.
        - Het m.s. 'ONDINA'. juni '48 - april '53, 750
          Hierin 1 zwart/wit foto 11 x 18 cm.
        - Het s.s. 'POLYDORUS'. aug. 50 - sept. '54, 751
- BUITENLANDSE ONDERSCHEIDINGEN AAN NEDERLANDERS VERLEEND, C
  - HET ARCHIEF VAN SCHEEPVAARTZAKEN UIT LONDEN, 1941-1945, C.1
    - Regelingen en voorschriften., 1.
      - Stukken inzake de regeling van de wijze waarop Britse onderscheidingen aan Nederlandse zeelieden werden uitgereikt., dec. '41 - nov. '42; 752; 1 omslag
      - Note verbale en memorandum inzake de regeling van de toekenning van Britse en/of Nederlandse onderscheidingen aan dezelfde persoon voor een en dezelfde daad. Doorslagen. Met een nota hierover gericht aan de Secretaris-Generaal., okt. - nov. '42; 753; 3 stukken.
        Zie ook inventaris no. 796.
      - Stukken betreffende de voorschriften ten aanzien van net aanvaarden van buitenlandse onderscheidingen., juli '43, mei '44; 754; 3 stukken.
    - Britse onderscheidingen., 2.
      - Ingekomen verzoek tot het doen van aanbevelingen aan de Britse regering ter zake van betoonde daden van heldhaftigheid door opvarenden van de Nederlandse koopvaardij bij de invasie in Noord-Afrika voor 19 november 1942., dec. '42 - maart '43; 755; 1 omslag.
      - Rapport van de gezagvoerder van het m.s. 'VEENENBURGH' inzake de verleende assistentie aan de bemanning van een vliegtuig van de R.A.F., gezonden aan het M.O.W.T. Minuut. Met ontvangst-bevestiging., april '45; 756; 2 stukken.
      - Overzichtslijsten van aan Nederlanders verleende Britse onderscheidingen., nov. '41 - juli '43; 757; 1 omslag.
      - Dossiers inzake de door de Nederlandse regering verleende agrements voor de eventuele toekenning van Britse onderscheidingen aan Nederlandse zeelieden., 1943 - 1945; 758-760; 3 omslagen.
        - De gezagvoerder en 8 opvarenden van het s.s. 'PAULUS POTTER'. april - mei '43, 758
        - De gezagvoerder en 2 opvarenden van de sleepboot 'ANTIC en 2 gezagvoerders van de K.P.M., passagiers op het Britse s.s. 'NELLORE'. dec. '44 - aug. '45, 759
        - De Nederlandse bootsman van het Britse s.s. 'PUNTA CORDA'. febr. '45, 760
      - Dossiers inzake de door de Nederlandse regering verleende agrements tot en de toekenning door de Engelse Koning van onderscheidingen aan Nederlands koopvaardij-personeel., 1941 -1945; 761-783; 23 omslagen.
        - Vijf gezagvoerders en 12 opvarenden van 7 verschillende schepen. juli '41 - sept. '43, 761
          Voor M. Cevaal en A. Zwart zie ook inventaris no. 809
        - De gezagvoerder van het s.s. 'BERKEL'. sept. '41 - aug. '43, 762
        - De gezagvoerder van het s.s. 'COSTA RICA'. okt. - nov. '41., 763
        - De gezagvoerder van het m.s. 'TIBIA' en de gezagvoerder en een opvarende van het s.s. 'ARUNDO'. dec. '41 - maart '42, 764
        - De gezagvoerders en enkele opvarenden van de s.s. 'COSTARICA' en 'PENNLAND'. dec. '41 - juli '42, 765
          Zie ook de inventaris no's 761 en 763.
        - Vier gezagvoerders en 8 opvarenden van 4 verschillende Nederlandse schepen en een Nederlandse opvarende van het Britse s.s. 'PILAR DE LARRINGA'. jan. '42 - aug. '43, 766
        - De gezagvoerders van het m.s. 'ALPHACCA' en het s.s. 'WILJA'. aug. '42 - febr. '43, 767
        - De gezagvoerder van het s.s. 'ALIOTH'. nov. '42 - maart '43, 768
        - Twee gezagvoerders en 5 opvarenden van 5 verschillende schepen. dec. '42 - jan. '43, 769
        - De gezagvoerder van de sleepboot 'SCHELDE'. jan. - maart '43, 770
        - De gezagvoerder van het m.s. 'JAGERSFONTEIN' en de gezagvoerder en een opvarende van het s.s. 'ZUIDERKERK'. febr. - aug. '43, 771
        - Zes gezagvoerders en 16 opvarenden ter koopvaardij. febr. - april '43, 772
        - De gezagvoerder (posthuum) en 4 opvarenden, waarvan 2 posthuum, van het m.s. 'ONDINA'. maart - okt. '43, 773
        - De gezagvoerder en posthuum aan een opvarende van het s.s. 'LETO'. maart - april '43, 774
        - De gezagvoerder van het m.s. 'MARNIX VAN ST.ALDEGONDE' en de gezagvoerder en een opvarende van het m.s. 'DEMPO'. april - juli '43, 775
        - De gezagvoerder van het s.s. 'ALPHARD'. mei - juli '43, 776
        - De gezagvoerder van het s.s. 'ORANJE'. juni - sept. '43, 777
        - De gezagvoerder van het s.s. 'ARMILLA'. nov. - dec. '43, 778
        - De gezagvoerder en een opvarende van het m.s. 'BADZ0'. sept. '43 - juni '44, 779
        - De gezagvoerder en een opvarende van de sleepboot 'HUDSON'. jan. - juli '44, 780
        - De gezagvoerder van het m.s. 'RUYS'. sept. - dec. '44, 781
        - Vijf gezagvoerders ter koopvaardij. mei '44 - febr. '45, 782
        - Een gezagvoerder ter koopvaardij en een luitenant der Koninklijke Marine. mei - juni '45, 783
      - Ingekomen schrijven van waardering van de Admirality inzake de door de m.s. 'AGATHA', 'ANTONIA' en LUCITA' bewezen goede diensten., jan. - febr. '42; 784; 1 omslag.
      - Ingekomen dankbetuiging van de Britse Ambassadeur bij het Nederlandse Hof voor de gezagvoerder en de bemanning van het s.s, 'FLORA' in verband met de hulpverlening aan de overlevenden van de Engelse schepen 'SURREY' en 'ARDENVOHR'., sept. - okt. '42; 785; 4 stukken.
    - Andere buitenlandse onderscheidingen., 3.
      - Dossier inzake de toekenning van de 'Griekse Koninklijke Orde van de Phoenix' aan de gezagvoerder en 3 opvarenden van het s.s. 'NIEUW AMSTERDAM'., sept. '43 - aug. '41; 786; 1 omslag.
      - Stukken inzake het door de Nederlandse regering geweigerde agrement tot toekenning van de 'Belgische Maritieme Medaille' aan 2 Nederlandse zeelieden., juni - juli '44; 787; 4 stukken.
      - Dossier inzake de toekenning van de 'Belgische Maritieme Medaille' aan 5 Nederlandse zeelieden, waarvan 4 posthuum., jan. '44 - febr. '41; 788; 1 omslag.
      - Stukken inzake de toekenning van de 'Tsjechische Medaille voor Verdienste 1e Klasse' aan de gezagvoerder van het m.s. 'KARANAN'., nov. '44 - jan. '45; 789; 1 omslag.
  - HET ARCHIEF VAN HET MINISTERIE VAN WATERSTAAT TE LONDEN, 1942 - 1944., C.2
    - Overzichtslijst van de aan de leden van het K.L.M. personeel toegekende Britse onderscheidingen., maart '44; 790; 1 stuk.
    - Brief van de minister van Waterstaat aan de redactie van 'Vrij Nederland' inzake de toekenning van Britse onderscheidingen aan enkele personeelsleden van de K.L.M. Doorslag., maart '44; 791; 1 stuk.
    - Dossier betreffende de toekenning van Britse onderscheidingen aan de heren P.B.Blok, W.D.van Os, K.D.Parmentier en Q.Tepas., juni '42 - juli '4; 792; 1 omslag.
    - Dossier betreffende de toekenning van een Britse onderscheiding aan de heer L.C.Dik., nov. '43 - maart '; 793; 1 omslag.
    - Dossier betreffende de toekenning van een Britse onderscheiding aan de heer J.J.Moll., sept. - okt. '43; 794; 1 omslag.
  - HET ARCHIEF VAN DE C.O.K. TE LONDEN, 1940 - 1945., C.3
    - Britse onderscheidingen., 1.
      - Stukken betreffende het onder de aandacht van de Britse regering brengen van daden van heldhaftigheid van Nederlands koopvaardij-personeel., dec. '40 - juli '42; 795; 1 omslag.
      - Stukken inzake de regeling van de toekenning van Britse en/of Nederlandse onderscheidingen aan dezelfde persoon voor een en dezelfde daad., juli '41 - maart '4; 796; 1 omslag.
      - Voorschrift van de draagwijze van het onderscheidingsteken behorende bij de 'Civil Commendation for brave conduct'. Gehectografeerd., z.j; 797; 1 stuk.
      - Overzichtslijsten van door de Engelse Koning onderscheiden Nederlandse zeelieden., nov. '41 - okt. '44; 798; 1 omslag.
      - Ingekomen rapporten welke Nederlandse zeelieden en voor welk feit een Britse onderscheiding ontvingen., aug. '41, nov. '44; 799; 1 omslag.
      - Stukken betreffende de benoeming van de gezagvoerders van het m.s. 'ANTONIA' en van het s.s. 'ORPHEUS' in de 'Order of the British Empire'. Kopieën., mei - okt. '44; 800; 1 omslag.
      - Stukken betreffende de toekenning van een 'Commendation' aan de gezagvoerder van het m.s. 'BADZO'. Gestencild., nov. '43, Jan., maart '44; 801; 2 stukken.
      - Stukken inzake de toekenning van 'Lloyd's War Medal for Bravery at Sea' aan 2 gezagvoerders en 3 opvarenden van Nederlandse schepen., dec '43, nov. '44.; 802; 4 stukken.
    - Andere buitenlandse onderscheidingen., 2.
      - Ingekomen rapport van de gezagvoerder van het m.s. 'KARANAN' over zijn ontsnapping uit Bordeaux in juni 1940, waarbij hij c. 200 Tsjechische vliegers in veiligheid bracht en voor welk feit hij voor een Tsjechische onderscheiding werd voorgedragen., nov. '44 - jan. '45; 803; 1 omslag.
      - Ingekomen memorandum van de Noorse consul-generaal te New York betreffende de instelling van een bijzondere onderscheiding voor het koopvaardijpersoneel. Gestencild. Met aanbiedingsbrief., dec. '40, maart '41; 804; 2 stukken.
      - Ingekomen schrijven van de N.S.H.C. te New York betreffende de instelling van decoraties voor Amerikaanse zeelieden. Afschrift. Gestencild., mei '43; 805; 1 stuk.
  - HET ARCHIEF VAN HET DIRECTORAAT-GENERAAL VAN SCHEEPVAART TE 'S-GRAVENHAGE, 1945 - 1947., C.4
    - Stukken inzake het door de Nederlandse regering niet verleende agrement tot het toekennen van een 'Commendation'., april - mei '46; 806; 3 stukken.
    - Stukken inzake het door de Nederlandse regering verleende agrement tot en de toekenning van een onderscheiding door de Engelse Koning aan H.A. Scheybeler, 2e officier op het m.s. 'RUYS'., nov. '45 - dec. '46; 807; 1 omslag.
    - Stukken inzake het door de Nederlandse regering verleende agrement tot en de posthume toekenning van een 'Commendantion' aan E.Radema, matroos ter koopvaardij., okt. '46 - sept. '; 808; 5 stukken.
    - Stukken inzake de uitreiking van Britse onderscheidingen aan de nabestaanden van W. Cevaal en aan de matroos A.Zwart., mei - juni '46; 809; 1 omslag.
      Voor de toekenning, zie inventaris no. 762
    - Stukken inzake het door de Nederlandse regering verleende agrement tot de toekenning van de Tsjechische 'Medaille van Verdienste' aan kapitein W. van der Zee., sept. '46 - juni '; 810; 4 stukken.
    - Stukken inzake het door de Nederlandse regering verleende agrement tot en de toekenning van de Belgische 'Herinneringsmedaille van de Oorlog 1940-1945' aan de heer F. Vos., april - juni '51; 811; 5 stukken.
- NEDERLANDSE HERINNERINGSKRUIZEN., D
  - OORLOGS-HERINNERINGSKRUIS VOOR KOOPVAARDIJ-PERSONEEL., D.1
    - Instellingsbesluit en de wijzigingen daarvan., 1.
      - Stukken inzake de instelling van het O.H.K. en de totstandkoming van het Koninklijk Besluit no. 6 van 16 maart 1944, Stb. E 16., jan. - maart '44; 812; 1 omslag.
      - Correspondentie naar aanleiding van het voorstel van de C.O.K. tot wijziging van het Koninklijk Besluit van 16 maart 1944 in verband met de deelname van Nederlandse schepen aan militaire acties in de Middellandse Zee., nov. '44 - juli '45; 813; 1 omslag.
      - Correspondentie met de minister van Marine inzake zijn voorstel tot het vaststellen van de einddatum voor toekenning van het O.H.K. alsmede het Koninklijk Besluit van 2 november 1967, Stb. 557, houdende het besluit dat na 1 december 1967 het O.H.K. niet meer kon worden toegekend., jan. - mei '45, nov. '67; 814; 1 omslag.
      - Stukken inzake de wijziging van het Koninklijk Besluit van 16 maart 1944 waarbij op voorstel van Zijne Koninklijke Hoogheid Prins Bernhard een nieuwe gesp werd ingesteld., aug. - okt. '45; 815; 4 stukken.
        Dit Koninklijk Besluit heeft het Staatsblad niet bereikt.
      - Stukken inzake de wijziging van het Koninklijk Besluit van 16 maart 1944 zoals vastgelegd in het Koninklijk Besluit van 2 mei 1946, Stb. G 104., febr. - mei '46; 816; 1 omslag.
      - Stukken inzake de totstandkoming van het Koninklijk Besluit no. 70 van 10 juni 1947, Stb. H 175 houdende de vaststelling van de vorm van het kruis., jan. '46 - juli '47; 817; 1 omslag.
        Hierin 1 kleuren-tekening en 1 lijn-tekening van het oude ontwerp, 10 x 15 cm.
      - Stukken inzake de wijziging van het Koninklijk Besluit van 16 maart 1944 zoals vastgelegd in het Koninklijk Besluit no. 99 van 6 januari 1948, Stb. I 6., sept. '47 - jan. 48; 818; 1 omslag.
      - Stukken inzake de totstandkoming van het Koninklijk Besluit no. 22 van 8 October 1948 houdende de goedkeuring van het model van het O.H.K., okt. '47 - okt. '48; 819; 1 omslag.
        Hierin 1 zwart/wit foto, 5 x 5 1/2 cm.
    - Aanwijzingen en algemene regelingen., 2.
      - Stukken betreffende de eerste 'aanwijzingen' ingevolge artikel 9 van het Koninklijk Besluit van 16 maart 1944., maart - april '44; 820; 1 omslag.
      - Stukken betreffende de gewijzigde 'aanwijzingen' van 20 juni 1944 ingevolge artikel 9 van het Koninklijk Besluit van 16 maart 1944., mei - juni '44; 821; 1 omslag.
      - Aanvulling op de gewijzigde 'aanwijzingen' van juni 1944 ingevolge artikel 9 van het Koninklijk Besluit van 16 maart 1944. Doorslagen., okt. - nov. '44; 822; 2 stukken.
      - Stukken betreffende de gewijzigde 'aanwijzingen1 van October 1946 ingevolge artikel 9 van het Koninklijk Besluit van 16 maart 1944., sept. - nov. '46; 823; 1 omslag.
      - Gewijzigde 'aanwijzingen' van juni 1948 ingevolge artikel 9 van het Koninklijk Besluit van 16 maart 1944. Minute en authentiek afschrift., juni '48; 824; 1 omslag.
      - Correspondentie met de N.S.H.C. te Londen betreffende de toepassing van de uitvoeringsmaatregelen inzake de toekenning van het O.H.K., juli - aug. '44; 825; 1 omslag.
      - Correspondentie met de K.P.M. te Sydney betreffende de voorlopige toekenning van het O.H.K. aan de opvarenden van haar schepen., aug. '44 - okt. '4; 826; 1 omslag.
      - Correspondentie van de K.P.M. te Bombay betreffende de voorlopige toekenning van het O.H.K. aan de opvarenden van haar schepen., okt. '44 - okt. '4; 827; 1 omslag.
      - Correspondentie met de minister van Buitenlandse Zaken naar aanleiding van de vraag van de Nederlandse Zaakgelastigde te Cairo inzake de wijze van de voorlopige toekenning van het O.H.K. aan Nederlandse zeelieden die uitsluitend in de Middellandse Zee voeren., juni - juli '44; 828; 4 stukken.
      - Aanwijzingen en uitvoeringsmaatregelen ingevolge artikel 9 van het Koninklijk Besluit van 16 maart 1944 van de ministers van Oorlog, van Marine en van Koloniën. Gestencild., maart '44 - dec. '48; 829; 1 omslag.
    - Bijzondere regelingen en gevallen., 3.
      - Correspondentie met de minister van Waterstaat en de N.S.H.C. inzake de toekenning van het O.H.K. aan ex-koopvaardijofficieren werkzaam bij de Scheepvaartinspectie., juli '44; 830; 4 stukken.
      - Correspondent ie met de minister van Buitenlandse Zaken inzake de toekenning van het O.H.K. aan Chinese, Poolse en Tsjechische opvarenden van de Nederlandse koopvaardijvloot., sept. - nov. '44; 831; 1 omslag.
      - Stukken inzake de toekenning van het O.H.K. aan opvarenden van de Nederlandse koopvaardij-vloot zonder daadwerkelijke functie aan boord, zoals de echtgenotes van kapiteins bij de kustvaart., jan. - febr. '45; 832; 4 stukken.
      - Stukken inzake de posthume toekenning van het O.H.K. aan de opvarenden van de sleepboot 'ROODE ZEE'., okt. '45 - april '46; 833; 1 omslag.
      - Stukken betreffende de regeling inzake de toekenning van Britse 'Campaign Medals' aan Nederlandse zeelieden., nov. '43 - juli '48; 834; 1 omslag.
      - Stukken inzake de toekenning van Amerikaanse 'Awards' door de W.S.A. aan Nederlandse zeelieden., maart '44 - aug. '48; 835; 1 omslag.
    - Correspondentie over diverse onderwerpen., 4.
      - Stukken inzake de toekenning van een "gouden medaille voor 36-jaren trouwe dienst"., 1942 - juli '43; 836; 1 omslag.